最高法院刑事裁定　　　　　　　　　　111年度台抗字第265號
抗　告　人　陳瑞雄



上列抗告人因違反毒品危害防制條例案件，不服臺灣高等法院高
雄分院中華民國111年1月7日駁回聲請再審之裁定（110年度聲再
字第187號），提起抗告，本院裁定如下：
    主  文
抗告駁回。
    理  由
一、刑事訴訟法第420 條第1項第6款規定：有罪之判決確定後，
    因發現新事實或新證據，單獨或與先前之證據綜合判斷，足
    認受有罪判決之人應受無罪、免訴、免刑或輕於原判決所認
    罪名之判決者，為受判決人之利益，得聲請再審。同條第 3
    項並規定：第1項第6款之新事實或新證據，指判決確定前已
    存在或成立而未及調查斟酌，及判決確定後始存在或成立之
    事實、證據。準此，判決確定前已存在或成立而經調查斟酌
    者，即非新事實或新證據。又聲請再審人所主張之新事實或
    新證據，單獨或與先前之證據綜合判斷，倘無法產生合理懷
    疑，不足以動搖原確定判決所認定之事實者，自未具備上開
    要件，亦不能據為聲請再審之原因。至於聲請再審的理由，
    如僅係對原確定判決認定的事實再行爭辯，或對原確定判決
    採證認事職權的適法行使，任意指摘，或對法院依職權取捨
    證據持相異評價，而原審法院即使審酌上開證據，仍無法動
    搖原確定判決之結果者，亦不符合此條款所定提起再審的要
    件。
二、本件原審於通知抗告人陳瑞雄到場並聽取意見後，認其雖對
    於原審法院108年度上訴字第105號確定判決（下稱原確定判
    決），以發現確實新事證為由，依刑事訴訟法第420條第1項
    第6 款規定，聲請再審。惟抗告人聲請再審意旨所指原確定
    判決未依伊聲請傳訊證人陳典瑋，以證明挾怨報復之證人即
    同案被告侯信德與伊曾有口角怨隙等語，依抗告人於偵查中
    自承其至查獲現場之目的，係欲與侯信德交易毒品，核與侯
    信德證述相符，且侯信德證述之交易模式，復有抗告人、侯
    信德之行動電話翻拍照片、台灣大哥大股份有限公司雙向通
    聯資料查詢等資料可以佐證，又抗告人於查獲現場被查獲之
    毒品4 包，經送鑑定後確為第一級毒品海洛因，亦有法務部
    調查局濫用藥物實驗室鑑定書為憑，原確定判決因而認抗告
    人之自白核與事實相符，且有其他補強證據為證，乃論處抗
    告人販賣第一級毒品未遂罪刑，並未違反經驗、論理等證據
    法則。至侯信德被查獲後至原確定判決辯論終結時，均因另
    案在監執行，有臺灣高等法院被告前案紀錄表可參，倘抗告
    人曾與侯信德發生爭執，其時間點應在本案查獲之前。然抗
    告人於被查獲之前，與證人侯信德並無怨隙及財務糾紛等情
    ，業經抗告人於警詢中自陳在卷，核與侯信德於警詢中陳述
    相符，縱抗告人於被查獲之前，曾與侯信德發生口角爭執，
    且經陳典瑋在場目擊，但陳典瑋之證述，充其量僅能證明抗
    告人與侯信德曾發生爭執，惟該爭執應不至於造成彼此仇恨
    ，否則抗告人與侯信德不至於在警詢中一致表示彼此並無仇
    怨。衡情抗告人更不可能在有仇怨及遭誣陷之下，仍附和侯
    信德之證述，而自白伊欲販賣海洛因給侯信德。故抗告人並
    未提出其自白有何瑕疵或與事實不符之具體依據，即翻異前
    供，徒以陳典瑋如到庭作證，能證明其與侯信德曾發生爭執
    ，作為再審理由，亦不足以動搖原確定判決所認定之事實。
    從而，抗告人提出本件再審之理由，雖未據原確定判決審酌
    說明，然經單獨觀察或與先前之證據綜合判斷後，並無法產
    生合理懷疑，不足以動搖原確定判決所認定之事實，而可使
    抗告人受無罪之判決，自與刑事訴訟法第420 條第1項第6款
    所定聲請再審之要件不符。故本件聲請再審，為無理由，爰
    裁定駁回。於法尚無不合。
三、抗告意旨置原裁定之論敘於不顧，仍執陳詞，而僅憑己意，
    任指原裁定不當，為無理由，應予駁回。
據上論結，應依刑事訴訟法第412條，裁定如主文。    
中    華    民    國   111    年    3     月    16    日
                  刑事第五庭審判長法  官  吳  信  銘  
                                  法  官  何  菁  莪  
                                  法  官  沈  揚  仁  
                                  法  官  蔡  廣  昇  
                                  法  官  梁  宏  哲  
本件正本證明與原本無異
                                  書記官
中    華    民    國   111    年    3     月    23    日